【裁判字號】    94,易,422
【裁判日期】    950209
【裁判案由】    過失傷害
【裁判全文】
臺灣士林地方法院刑事判決               94年度易字第422號
公  訴  人  臺灣士林地方法院檢察署檢察官
被      告  乙○○
上列被告因過失傷害案件，經檢察官提起公訴（93年度偵字第
4970號），本院判決如下：
    主  文
乙○○無罪。
    理  由
一、公訴意旨略以：被告乙○○係臺北縣汐止市溜滑冰委員會籌
    備處總幹事（於民國92年10月10日始正式加入臺北縣汐止市
    體育會），於92年9 月初，向臺北縣汐止市秀峰國小（以下
    稱秀峰國小）承租場地，舉辦直排輪社團活動，並透過學校
    訓導處辦理招生事宜，該活動分為初級班（時間為每週3 下
    午13時至14時30分）及進階班（時間為每週三下午14時40分
    至16時10分），由被告乙○○擔任教練，被告乙○○為從事
    業務之人，而譚ＸＸ（85年11月17日生，以下稱譚姓學童）
    為該學校學生，於同年10月8 日下午參加上開直排輪初級班
    之活動，於初級班活動結束後，被告乙○○原應注意在初級
    班學生活動時間結束時，應督促初級班之學生將直排輪鞋及
    安全護具等卸下後儘速離去，且在初級班學生未離去前，應
    告誡進階班同學不要在上課前，教練未說明安全注意事項即
    著上鞋具玩耍，以避免發生碰撞，被告乙○○竟疏未注意，
    未在場督促初級班學生離場及告誡進階班同學注意安全以避
    免發生危險，嗣譚姓學童於初級班活動時間結束後仍在活動
    場地尚未離去而遭進階班之卜姓學童推撞，造成譚姓學童因
    此受有頭部外傷合併皮下血腫之傷害。案經譚姓學童之母丙
    ○○告訴，因認被告乙○○涉犯刑法第284 條第2 項前段之
    業務過失傷害罪云云。
二、按犯罪事實應依證據認定之，無證據不得認定犯罪事實。又
    不能證明被告犯罪者，應諭知無罪之判決，刑事訴訟法第
    154 條第2 項、第301 條第1 項分別定有明文。再告訴人之
    告訴，本以使被告受刑事訴追為目的，故其陳述是否與事實
    相符，自應調查其他證據，以資審認，苟其所為攻擊之詞，
    尚有瑕疵，則在此瑕疵未予究明以前，即不能遽採為斷罪之
    基礎。另按事實之認定，應憑證據，如未能發現相當證據，
    或證據不足以證明，自不能以推測或擬制之方法，為裁判基
    礎；且被告否認犯罪事實所持之辯解，縱屬不能成立，仍非
    有積極證據足以證明其犯罪行為，不能遽為有罪之認定。
三、公訴人認被告乙○○有業務過失傷害犯行，無非以告訴人丙
    ○○之指訴、證人甲○○於警詢時之陳述、證人余政憲（秀
    峰國小訓導主任）之證述、國泰綜合醫院於92年11月25日及
    92年11月28日出具之診斷證明書、汐止市體育會93年6 月11
    日93汐體祥字第027 號函等為其論據。訊據被告乙○○雖坦
    承其係臺北縣汐止市溜滑冰委員會籌備處總幹事，於前揭時
    地向秀峰國小承租場地，舉辦直排輪社團活動，且透過學校
    訓導處辦理招生事宜，並擔任直排輪之教練，然矢口否認有
    何過失，辯稱：有時進階班之學生會提早到場，其都會要求
    早到之學生在司令台邊等候，不得進場，事發當時是下課時
    間，因其欲至附近其車內拿進階班學生之護具，準備下節課
    時使用，故當時有交代另一在現場之教練甲○○，代理幫忙
    看顧一下現場，要督導初級班之學生下課後脫下直排輪鞋，
    禁止進階班學生著直排輪鞋入場，不料在其離場時竟發生此
    次碰撞而造成之傷害等語。
四、經查證人甲○○於本院審理時結證稱：初級班有Ａ、Ｂ兩個
    班，伊是Ｂ班之教練，也是Ａ班之助教；被告乙○○是Ａ班
    之教練，也是Ｂ班之助教，受傷之譚姓學童是伊所教Ｂ班之
    學生，進階班與初級班上課的時間間隔約10分鐘，當天Ａ、
    Ｂ兩班初級班下課時，被告欲至附近汽車內拿進階班學生之
    護具，當時有告訴伊，其欲去拿護具會離開一下，要伊代幫
    忙看顧一下現場，即要督導上完課之初級班學生卸下護具及
    直排輪鞋不能再上場，下節課之進階班學生不能穿著直排輪
    鞋進場來，案發時伊面對的方向和溜冰場的方向呈現90度在
    換鞋子，因此沒注意到初級班之譚姓學童及進階班之卜姓學
    童都又溜進場，而發生碰撞等語，核與被告所辯案發當時之
    情節相符。次查被告於案發時已注意到為防止上完課之初級
    班學生未卸下護具及直排輪鞋再進場，及下節課之進階班學
    生穿著直排輪鞋進場來，在其欲離開溜冰場時已告知另一教
    練甲○○其將暫時離開，並請甲○○代為督導現場，而甲○
    ○亦是直排輪教練，對於溜冰場之安全防護亦屬有經驗之人
    ，是被告已盡其應注意之義務，將現場交給足以信賴之甲○
    ○教練照顧，雖然於被告離開現場時發生譚姓學童及進階班
    之卜姓學此學童不幸相撞之意外，然該意外實非被告所能預
    見，且被告於離開現場時已盡應注意之義務吩咐甲○○教練
    代為看顧現場，該意外之發生與被告之離開現場亦無任何因
    果關係，尚難遽認被告對於此意外之發生有何過失可言。此
    外查無任何積極證據足資證明被告對於本件譚姓學童傷害之
    發生有何過失，不能證明被告犯罪，自應為無罪判決之諭知
    。
據上論斷，應依刑事訴訟法第301 條第1 項，判決如主文。
本案經檢察官曾勁元到庭執行職務。
中    華    民    國    95    年    2     月    9     日
                  刑事第二庭審判長法  官  林清吉
                                  法  官  馬傲霜
                                  法  官  張國棟
以上正本證明與原本無異。
如不服本判決，應於判決送達後10日內，向本院提出上訴狀。
                                  書記官  何子傑
中    華    民    國    95    年    2     月    10    日


司法院資訊處製作；財團法人民間司法改革基金會備份。
